臺灣板橋地方法院交通案件裁定　　　　　　　　　九十一年度交聲字第二二七號
　　原處分機關　臺北市交通事件裁決所
　　異　議　人
　　即受處分人　甲○○
右異議人因違反道路交通管理處罰條例案件，不服臺北市交通事件裁決所民國九十年
十二月六日所為處分（案號：北市裁三字第裁二二－ＡＸＸ００八六八八號），聲明
異議，本院裁定如左：
    主  文
異議駁回。
    理  由
一、聲明異議意旨暨到庭陳述略以伊因事故現場道路單向路寬，於扣除路旁停放之自
    用小客車寬度後，實際路寬僅為三點三公尺，而相對人乙○○○為影印文件而忽
    然於便利商店門前停車，形同停放於路中間，致伊雖車速緩慢，時速未及十公里
    之情形下，仍無法避免事故，過失不能全歸責於伊。且伊當時確實已下車察看，
    並將相對人乙○○○及機車扶起，已採取必要措施。「初步分析研判表」、「道
    路交通事故調查報告表」、「道路交通事故對方當事人資料」記載有人傷亡並無
    依據，且伊事後與相對人和解，相對人亦表示未就醫且無受傷，請求撤銷原處分
    ，因我是大有客運司機，吊扣三月稍嫌過重，只是想能否處罰輕一點云云。
二、按汽車駕駛人，駕駛汽車違反道路交通安全規則，因而肇事致人受傷者，吊扣其
    駕駛執照三個月至六個月，道路交通管理處罰條例第六十一條第三項定有明文。
    異議人於民國九十年九月二十九日上午十時五十分許，駕駛車號：ＡＤ－七一二
    號大有巴士民營公車，行經臺北市○○路四十六號前，因未注意車前狀況、違反
    道路交通安全規則，因而肇事致人受傷之違規事實，經臺北市政府警察局交通大
    隊舉發，有臺北市政府警察局北市警交大字第ＡＸＸ００八六八八號舉發違反道
    路交通管理事件通知單影本乙紙附卷可稽，是異議人有如上違規情事，應堪認定
    。原處分機關，因據上述規定，而為裁處，核屬適法允洽。
三、經查：
(一)、證人乙○○○（即本件車禍事故之相對人）陳稱以：「（肇事時間、地點？）九
    十年九月二十八日十時五十分，成福路四十六號。（肇事前行進方向、車道及肇
    事經過情形？）我於上述時間騎輕機ＤＵＶ－六六九沿成福路北往南行至肇事地
    點前，正欲停車才剎車，我車後車尾就被一輛營大客ＡＤ－七一二撞及，我人就
    倒在地上，該公車司機有下車將我人車扶起，我向公車司機要求看他的證件，但
    他卻不給我看，並叫我去南港國宅找他，我不同意便叫對方報警處理，對方卻上
    車直接駛離，我在記下車號後，報警處理。（發現危害狀況時距離對方多遠？）
    撞上才發現。（肇事後如何處置？報案經過？）肇事後是我報警處理的。」（見
    九十年九月二十八日交通事故談話紀錄表）等語。復稱：「（情形如何？）他將
    我扶起後叫我去公司找他，我不認識他，只好打電話，交通警察來後將他攔下。
    我當時是停下來腳尚在車上要影印他就撞上來了，由後面撞來，我機車後燈壞掉
    ，後來要騎車時發現手煞車也壞掉，身體雖有瘀青，但不很嚴重。」（見本院九
    十一年三月十五日訊問筆錄）等語。由此視之，證人乙○○○有因異議人之從後
    撞及而受有輕微傷害之情事，應無疑問。
(二)、異議人則以：「（肇事時間、地點？）九十年九月二十八日十時五十分，地點：
    成福路四十六號。（肇事前行進方向、車道及肇事經過情形？）我於上述時間開
    車營大客ＡＤ－七一二沿成福路北往南行至肇事地點前約二十至三十公尺，我見
    前方有一輛輕機ＤＵＶ－六六九路中臨停人坐在機車上，我見狀即踩剎車，但車
    子仍會滑行以至於我車前車頭撞及對方後車尾後，對方人車倒地，我下車扶起對
    方，但因巷道狹窄，所以我叫對方至南港國宅找我，或是等我一會我會再回來後
    ，我即離去。（發現危害狀況時距離對方多遠？）約二十至三十公尺。（肇事後
    如何處置？報案經過？）肇事後我叫對方在現場等我，我即離去。」等語（見九
    十年九月二十八日交通事故談話紀錄表）。復稱：「（異議理由？）雙向道，乙
    ○○○機車停放在汽車外側靠近馬路，我是大有客運司機，剛好對向有車要過，
    又右邊有汽車停放，我過不去，等對向車過後我才能過，我車前撞到乙○○○機
    車，機車倒下，人坐在地上。因後面有車要過，我先將她扶到路邊將車牽至路邊
    ，我對她說迴車後再回來。不到五分鐘回來後警察就來了。」（見本院九十一年
    三月十五日訊問筆錄）等語。就異議人所陳，並對照所舉之路況照片顯示，該路
    段路寬有限，駕駛大客車經過較狹窄道路，更應加倍注意，換言之，其所應盡之
    注意義務相對的已經提高，其因而有所疏忽，不慎撞及證人因致受到輕傷，並參
    以臺北市政府警察局南港分局交通分隊資料表記載以證人左腳膝蓋瘀傷足佐。是
    異議人有違反道路交通安全規則第九十四條第三項：汽車行駛時，駕駛人應注意
    車前狀況，並隨時採取必要之安全措施之規定，其因肇事致人受傷，堪可確信。
    再者，本案所為處分，依前述條例規定已屬最低罰期限（按：吊扣期限係三個月
    至六個月）。據上，本件異議為無理由，應予駁回。
據上論斷，應依道路交通案件處理辦法第十九條，裁定如主文。
中      華      民      國    九  十  一    年      三      月  十  八  日
                                    臺灣板橋地方法院交通法庭
              法  官  黎錦福
右正本證明與原本無異。
如不服本裁定，應於裁定送達後五日內向本院提出抗告狀。
                                          書記官  戴尚榮
中      華      民      國    九  十  一    年      三      月  十  九  日
